【裁判字號】    97,裁,2678
【裁判日期】    970509
【裁判案由】    營業稅
【裁判全文】
最  高  行  政  法  院  裁  定
                                     97年度裁字第02678號
上  訴  人  永晴家電企業有限公司
代  表  人  甲○○
訴訟代理人  王仲鳴
被 上訴 人  財政部臺灣省北區國稅局
代  表  人  陳文宗
上列當事人間營業稅事件，上訴人對於中華民國97年2月21日臺
北高等行政法院96年度訴字第2449號判決，提起上訴，本院裁定
如下：
    主  文
上訴駁回。
上訴審訴訟費用由上訴人負擔。
    理  由
一、按對於高等行政法院判決之上訴，非以其違背法令為理由，
    不得為之，行政訴訟法第242條定有明文。依同法第243條第
    1項規定，判決不適用法規或適用不當者，為違背法令；而
    判決有同條第2項所列各款情形之一者，為當然違背法令。
    是當事人對於高等行政法院判決上訴，如依行政訴訟法第
    243條第1項規定，以高等行政法院判決有不適用法規或適用
    不當為理由時，其上訴狀或理由書應有具體之指摘，並揭示
    該法規之條項或其內容；若係成文法以外之法則，應揭示該
    法則之旨趣；倘為司法院解釋或本院之判例，則應揭示該判
    解之字號或其內容。如以行政訴訟法第243條第2項所列各款
    情形為理由時，其上訴狀或理由書，應揭示合於該條項各款
    之事實。上訴狀或理由書如未依此項方法表明，或其所表明
    者與上開法條規定不合時，即難認為已對高等行政法院判決
    之違背法令有具體之指摘，其上訴自難認為合法。
二、本件上訴人民國94年11月至94年12月銷售額合計新臺幣（下
    同）1,823萬3,623元，營業稅額91萬1,711元，逾規定期限
    30日未申報銷售額及統一發票明細表，亦未按應納稅額繳納
    營業稅，經被上訴人查獲，核定補徵營業稅額91萬1,711元
    ，並依加值型及非加值型營業稅法第51條第2款規定，按所
    漏稅額處1倍罰鍰91萬1,700元（計至百元止）。上訴人不服
    ，就罰鍰部分循序提起行政訴訟，遭原審判決駁回，乃對原
    審判決上訴，雖以該判決違背法令為由，惟核其上訴理由狀
    所載內容，係就原審取捨證據、認定事實之職權行使，指摘
    其為不當，並就原審已詳為論斷之查獲前未申報之進項稅額
    ，於計算漏稅額不予減除之理由，執無涉之司法院釋字第
    385號解釋任為爭執，而非具體表明合於不適用法規、適用
    法規不當、或行政訴訟法第243條第2項所列各款之情形，難
    認對該判決之如何違背法令已有具體之指摘。又行政罰法第
    26條第1項前段係規定「一行為同時觸犯刑事法律及違反行
    政法上義務規定者，依刑事法律處罰之。」故上訴意旨執訴
    外人即稅務代理人張蕙鈞已被起訴之情，據無涉之行政罰法
    第26條第1項前段規定為爭議，亦難謂對原審判決之如何違
    背法令已有具體之指摘。故依首揭說明，應認本件上訴為不
    合法。
三、據上論結，本件上訴為不合法。依行政訴訟法第249條第1項
    前段、第104條、民事訴訟法第95條、第78條，裁定如主文
    。
中    華    民    國    97    年    5     月    9     日
                    最高行政法院第二庭
                        審判長法官  高  啟  燦
                              法官  黃  本  仁
                              法官  黃  合  文
                              法官  廖  宏  明
                              法官  楊  惠  欽
以  上  正  本  證  明  與  原  本  無  異
中    華    民    國    97    年    5     月    9     日
                              書記官  張  雅  琴


司法院資訊處製作；財團法人民間司法改革基金會備份。
